【裁判字號】    94,訴,292
【裁判日期】    950329
【裁判案由】    偽造文書
【裁判全文】
臺灣宜蘭地方法院刑事判決               94年度訴字第292號
    公  訴  人  臺灣宜蘭地方法院檢察署檢察官
    被      告  己○○
    被      告  戊○○
    被      告  丙○○
                        號
    上列  一人
    選任辯護人  李秋銘律師
                黃金亮律師
上列被告等因偽造文書案件，經檢察官提起公訴（九十三年度偵
字第四三號），本院判決如下：
    主  文
己○○行使公務員明知為不實之事項，而登載於職務上所掌之公
文書，足以生損害於公眾，處有期徒刑壹年。緩刑年。
戊○○、丙○○共同連續行使公務員明知為不實之事項，而登載
於職務上所掌之公文書，足以生損害於公眾及他人，各處有期徒
刑壹年貳月。申請人為乙○○之納骨廊（塔）使用申請書、靈柩
入館申請書、切結書及退費申請書上偽造之「乙○○」簽名各壹
枚，及申請人為丁○○之納骨廊（塔）使用申請書、靈柩入館申
請書及切結書上偽造之「丁○○」簽名各壹枚，均沒收之。
    事  實
一、己○○為宜蘭縣員山鄉公所社會課公墓管理員，負責受理墓
    地申請、進行墓地勘查與核發遷葬或埋葬許可等業務，為依
    據法令從事公務之公務員，明知以乙○○名義所申請，亡者
    為陳俊瑋之起掘證明書，並未繳交亡者陳俊瑋之墓地位置照
    片，仍於九十二年五月七日在其職務上所掌管之員山鄉公所
    公墓墓地遷葬申請登記冊之公文書內備註欄內，登載不實之
    「相片已交」事項，再據以在其職務上所掌之宜蘭縣員山鄉
    公所起掘證明書內，登載陳俊瑋現葬於本鄉○○段大湖小段
    地號土地內屬實，准予起掘遷移之不實事項後，核發其職務
    上所掌且登載不實事項之宜蘭縣員山鄉公所起掘證明書予乙○○而行使之，足以生損害於宜蘭縣員山鄉公所墓地遷葬管
    理之正確性。
二、戊○○係宜蘭縣立殯葬管理所員山鄉福園（下稱福園）之管
    理員，負責經辦喪葬遺體入館、火化、土葬及納骨等申請與
    審核之業務，為依據法令從事公務之公務員，丙○○則為福
    緣禮殯服務社負責人。緣乙○○欲將配偶即亡者陳俊瑋之骨
    灰置於福園，遂於民國九十二年五月八日與亡者陳俊瑋之二
    姐丁○○一同攜帶上開己○○核發之宜蘭縣員山鄉公所起掘
    證明書前往福園辦理亡者陳俊瑋骨灰入館及納骨廊永久使用
    事宜，並由乙○○據實填寫納骨廊（塔）使用申請書、靈柩
    入館申請書及切結書並簽名後，連同亡者陳俊瑋之火葬證明
    書交付戊○○而提出申請，再依戊○○之要求而立刻前往申
    請亡者陳俊瑋之除戶謄本後，補提予戊○○，然戊○○仍表
    示亡者陳俊瑋設籍外縣市，所需費用為宜蘭縣民之四倍，但
    卻介紹丙○○可代為辦理，暗示丙○○亦表示僅收費新臺幣
    （下同）一萬二千元，乙○○及丁○○考量翌日（同年月九
    日）即欲舉辦亡者陳俊瑋之骨灰進塔法會，始至丙○○經營
    之福緣禮殯服務社，先交付一萬二千元予丙○○之妻莊雲鳳
    ，並在該服務社等候丙○○返家後，委請丙○○代辦亡者陳
    俊瑋之骨灰入館福園之事，丙○○經去電聯繫戊○○後，即
    當場允諾。是戊○○及丙○○均明知亡者陳俊瑋非葬於宜蘭
    縣境且非屬宜蘭縣民，且與乙○○之關係為夫妻而非「祖孫
    」，竟基於共同之概括犯意聯絡及行為分擔，先利用不知情
    之不詳之人，另行再以乙○○之名義偽造納骨廊（塔）使用
    申請書及靈柩入館申請書，並均在其內「與死亡者關係欄」
    填載不實之「祖孫」關係，「死亡地點」亦皆記載成不實之
    「洗骨」，再偽造乙○○之簽名，亦以乙○○之名義製作切
    結書，同在「與死者關係」欄內填載不實之「祖孫」關係並
    偽造乙○○之簽名後，偽造完成申請人為乙○○之納骨廊（
    塔）申請書、靈柩入館申請書及切結書等私文書，均足以生
    損害於乙○○及福園關於殯葬管理之正確性，嗣戊○○即依
    前開偽造之申請人為乙○○之納骨廊（塔）使用申請書、靈
    柩入館申請書及切結書，在其職務上所掌之（九二）宜殯字
    第六九九號許可書（證明書）之公文書內，登載乙○○與逝
    者關係為祖孫，地址為「洗骨」之不實事項，並交付乙○○
    而行使之，足以生損害於乙○○及福園對於殯葬管理之正確
    性。然因乙○○係在陳俊瑋過世後始入籍宜蘭縣，以乙○○
    之名義申辦亡者陳俊瑋納骨福園，程序上已有瑕疵恐遭查核
    ，丙○○遂於同年六月間與丁○○聯繫，表示欲將亡者陳俊
    瑋納骨福園之申請人變更為設籍宜蘭縣之丁○○，丁○○同
    意後即交付身分證影本及印章予丙○○，授權丙○○依法代
    為辦理，詎丙○○與戊○○皆明知丁○○與亡者陳俊瑋之關
    係並非「祖孫」，竟復共同承前之概括犯意聯絡與行為分擔
    而利用不知情之不詳之人先以乙○○之名義製作退費申請書
    之私文書，並在「與往生者關係」欄位填寫成不實之「祖孫
    」關係，足以生損害於乙○○及福園殯葬管理之正確性後，
    再由丙○○逾越丁○○之授權範圍而偽造丁○○名義製作納
    骨廊（塔）使用申請書及靈柩入館申請書，並均在「與死亡
    者關係欄」填載為不實之「祖孫」，「死亡地點」亦皆記載
    成不實之「洗骨」後，偽造丁○○之簽名並盜蓋印章，另亦
    偽造丁○○名義製作切結書，記載「與死者關係」為「祖孫
    」之不實內容且偽造丁○○之簽名及盜蓋丁○○之印章，均
    足以生損害於丁○○及福園關於殯葬管理之正確性後，由戊○○依據上開偽造之納骨廊（塔）申請書、靈柩入館申請書
    及切結書，在其職務上所掌之（九二）宜殯字第六九九號許
    可書（證明書）之公文書內，登載丁○○與逝者關係為不實
    之「祖孫」關係，地址為「洗骨」之不實事項後，交付丁○○而行使之，足以生損害於丁○○及福園對於殯葬管理之正
    確性。
三、案經宜蘭縣調查站移送臺灣宜蘭地方法院檢察署檢察官偵查
    起訴。
    理  由
一、訊據被告己○○已於偵審中到庭坦承不諱，核與證人甲○○
    於偵審中到庭結證情節吻合一致，復有被告己○○登載不實
    事項之員山鄉公所公墓墓地遷葬申請登記冊及宜蘭縣員山鄉
    公所起掘證明書（員鄉社證字第九二００一號）各一份在卷
    可稽，堪徵被告己○○之自白確與真實相符，當足採憑。其
    所為之犯行，事證已臻明確，應予依法論科。
二、訊之被告戊○○固於偵審中皆坦承受理被害人乙○○及丁○○為亡者陳俊瑋辦理納骨福園之申請後，製作卷附其業務上
    所執掌，申請人各為乙○○及丁○○之（九二）宜殯字第六
    九九號許可證（證明書）之事實不諱，惟矢口否認有如公訴
    意旨所稱之各該犯行，並辯稱：單由卷附各該申請書及切結
    書並無法辨明乙○○與亡者陳俊瑋之關係，其係基於便民之
    考量，始於受理乙○○提出申請但仍未檢附亡者陳俊瑋之除
    戶謄本前，先審核乙○○提出之納骨廊（塔）使用申請書、
    靈柩入館申請書及切結書後，先予核發許可證（證明書）。
    嗣後係因乙○○遲未提出除戶謄本，且居住臺北，聯繫不便
    ，才建議將申請人改為居住宜蘭之丁○○，並在丙○○受託
    為丁○○代辦申請時，提供乙○○先前填寫之各項申請書供
    丙○○抄錄資料。另依程序本應在變更申請人為丁○○後，
    收回先前交付乙○○之許可證（證明書），但亦基於便民之
    因素，始在乙○○補回前，先開具許可證（證明書）予丁○○。乙○○與丁○○所申請者，乃相同之案件，僅變更申請
    人名義而已，故其遂在職務上所掌並製作之許可證（證明書
    ），均記載為乙○○申請之日期（即九十二年五月九日）俾
    利管理。其先後登載之許可證（證明書）皆依據乙○○原先
    填寫之納骨廊（塔）使用申請書、靈柩入館申請書及切結書
    內記載之資料，惟因疏忽未詳予核對乙○○之身分證，始未
    察覺乙○○與亡者陳俊瑋之關係並非「祖孫」，然其業已要
    求乙○○補提亡者陳俊瑋之除戶謄本進行最終核對，始未於
    受理當時詳細查對乙○○之身分證。嗣後丙○○代丁○○提
    出申請並填寫納骨廊（塔）使用申請書、靈柩入館申請書及
    切結書時，因仍缺除戶謄本，故其亦不知丁○○與陳俊瑋間
    之確實關係等語。至被告丙○○雖坦承受被害人丁○○之託
    而代為辦理亡者陳俊瑋福園納骨之申請事宜，並收受被害人
    丁○○交付之身分證影本及印章後，以被害人丁○○之名義
    製作納骨廊（塔）使用申請書、靈柩入館申請書及切結書，
    亦由其妻莊雲鳳在福緣禮殯服務社收受被害人乙○○及丁○○交付之紅包一萬二千元等情屬實，然亦矢口否認有如公訴
    意旨所指之各該犯行，並執：其係於丁○○授權範圍內為丁○○填寫納骨廊（塔）使用申請書、靈柩入館申請書及切結
    書辦理亡者陳俊瑋之福園納骨事宜，自非無製作權人，況其
    係依戊○○所交付，申請人為乙○○之納骨廊（塔）使用申
    請書、靈柩入館申請書及切結書內之各項資料予以抄錄，並
    不知丁○○與亡者陳俊瑋間之確實關係等語置辯。然查：
  (一)依證人乙○○於本院審理時到庭結證：九十二年五月八日其
    親自前往福園並填寫納骨廊（塔）使用申請書、靈柩入館申
    請書及切結書後，檢附火葬證明書交予戊○○，申辦亡者陳
    俊瑋正式使用福園設施之事，當時其據實填寫與亡者陳俊瑋
    之關係為夫妻，死亡地點則記載臺北火葬地點，但卷附乙○○名義申請之納骨廊（塔）使用申請書、靈柩入館申請書及
    切結書，均非其當時填寫之文件，亦非其簽名。嗣後其依戊○○之要求而補提亡者陳俊瑋之除戶謄本後，因戊○○仍表
    示無法申請及費用之問題，始經戊○○介紹而委請丙○○處
    理，並至福緣禮殯服務社支付代辦費用一萬二千元予丙○○
    之妻，事後詳細情形，則均由丁○○處理等語，並佐以證人
    丁○○於本院審理時到庭結證：第一次其與乙○○及其婆婆
    同往福園詢問，當時戊○○表示外縣市（非宜蘭縣民）需四
    倍之費用，故介紹丙○○代為處理，但因丙○○表示需收費
    一萬二千元，其認費用過高而未答應，嗣後經張志誠介紹甲○○處理後，其與乙○○便持甲○○交付之起掘證明書於九
    十二年五月八日再度前往福園辦理申請，但將起掘證明書交
    予戊○○並由乙○○據實填妥納骨廊（塔）使用申請書、靈
    柩入館申請書及切結書後，因戊○○表示仍缺除戶謄本，其
    始又帶亡者陳俊瑋之骨灰前往市公所辦申請除戶謄本，然因
    戊○○又稱亡者陳俊瑋非宜蘭縣民，故費用為宜蘭縣民之四
    倍時，其考量隔日即需進行法會，便去電詢問張志誠，張志
    誠表示若已如此，一萬二千元便需給付，其才與乙○○前往
    丙○○經營之福緣禮殯服務社，先支付一萬二千元予丙○○
    之妻後，在該處等候丙○○，俟丙○○返家並經丙○○去電
    聯絡戊○○後，丙○○即允諾隔日得以進塔。先前由乙○○
    填妥交付戊○○之納骨廊（塔）使用申請書、靈柩入館申請
    書及切結書申請書，均據實填載乙○○與亡者陳俊瑋之關係
    為夫妻，並已交付除戶謄本等語，再參之被告丙○○及證人
    莊雲鳳均坦承收取證人乙○○、丁○○交付之一萬二千元後
    ，由被告丙○○為被害人乙○○及丁○○代辦亡者陳俊瑋納
    骨福園之申請事宜等語，並衡諸證人乙○○與丁○○與被告
    戊○○及丙○○均素不相識且毫無怨懟，衡情論理要無設詞
    誣指被告戊○○與丙○○之理，況被告戊○○及丙○○係為
    證人乙○○、丁○○辦妥達成亡者陳俊瑋納骨福園設施之目
    的，可見證人乙○○及丁○○前開證詞，皆與事實相符而可
    採信，證人乙○○與丁○○業已交付戊○○亡者陳俊瑋之除
    戶謄本及火葬證明書之事實，應堪認定。
  (二)按判斷文書之真偽，原非以鑑定為必要之方法；且法院核對
    筆跡，本為調查證據方法之一種，除特種書據，如古書、畫
    或書家摹倣各種字體者之筆跡，須選任專門知識技能之鑑定
    人為精密之鑑定外，若通常書據，一經核對筆跡，即能辨別
    真偽異同者，法院本於核對之結果，依其心證而為判斷，雖
    不選任鑑定人實施鑑定程序，亦不得指為違法。最高法院三
    十年度上字第二三四一號、十七年度上字第三四六號分別著
    有判例可資參循。從而，本院經互核卷附申請人為乙○○之
    納骨廊（塔）使用申請書、靈柩入館申請書、切結書及退費
    申請書等文字，及被害人乙○○於偵查中當庭書寫之「祖孫
    」、「洗骨」、「乙○○」、「陳俊瑋」與乙○○自警詢至
    偵審中迭次庭訊後簽名之各項筆跡比對結果，認卷附申請人
    為乙○○之納骨廊（塔）使用申請書、靈柩入館申請書、切
    結書及退費申請書內字跡之運筆、勾勒、結構、慣性等筆劃
    關連及組織方式之特徵，顯均係出自同一人之手，但與被害
    人乙○○之筆跡迥異，均非出由被害人乙○○書寫之字跡甚
    明。準以亦徵證人乙○○與丁○○前揭所證：九十二年五月
    八日由乙○○填寫之納骨廊（塔）使用申請書、靈柩入館申
    請書及切結書，均係據實填寫，卷附「與死亡者關係欄」填
    載為「祖孫」，「死亡地點」記載成「洗骨」之納骨廊（塔
    ）使用申請書及靈柩入館申請書，與其中「與死者關係」填
    寫為「祖孫」之切結書及「與往生者關係」填載成「祖孫」
    之退費申請書，均非當時由乙○○填寫並由乙○○簽名之文
    件等證詞，亦非虛言而可採信。
  (三)被告戊○○所持：係因事後聯繫居住臺北之乙○○有所不便
    ，始於聯繫丁○○後，變更申請人為丁○○等辯詞，經互核
    卷附乙○○及丁○○名義製作之納骨廊（塔）使用申請書、
    靈柩入館申請書、切結書及乙○○名義製作之退費申請書後
    ，即徵被告戊○○此部分之辯解洵屬無據，委無可採。蓋卷
    附上開文件，不論申請人為乙○○抑或丁○○，均係記載聯
    絡住址為「宜蘭市○○路八十四巷九號」，聯絡電話為「0
    000000」，是被告戊○○僅需依被害人乙○○留存之
    聯絡地址與電話即可與被害人乙○○進行聯繫，甚或可透過
    丁○○傳達，要與被害人乙○○實際居住何處，顯無任何影
    響。況依被告戊○○到庭供陳：其係於九十二年五月八日即
    核發許可證（證明書）予乙○○，亦已告知需補提陳俊瑋之
    除戶謄本等語，益徵被告戊○○僅需等候申請人乙○○補提
    陳俊瑋之除戶謄本即可，若被害人乙○○遲不提出，係影響
    申請案件審核通過之時間，並已無主動再與被害人乙○○進
    行聯繫，更無主動表示變更申請人為丁○○之必要甚明。依
    此即徵證人丁○○到庭所證：陳俊瑋進塔法會完成後一段期
    間，丙○○又來電通知乙○○，表示因乙○○係在陳俊瑋過
    世後始入籍宜蘭，故不能以乙○○之名義辦理申請，其始將
    身分證影本及印章交予丙○○，同意依其名義辦理申請等語
    ，洵與事理契合，當足採憑。
  (四)綜上各情，即可認定被害人乙○○及丁○○於九十二年五月
    八日向被告戊○○提出亡者陳俊瑋納骨福園之申請時，業由
    被害人乙○○據實填寫納骨廊（塔）使用申請書、靈柩入館
    申請書及切結書，並已提出亡者陳俊瑋之除戶謄本及火葬證
    明書，被告戊○○及丙○○空言諉稱不知亡者陳俊瑋與被害
    人乙○○及丁○○之確實關係等語，皆無可採。又被告戊○○欲將申請人乙○○變更為丁○○，並介紹及暗示被告丙○○得以代為辦理亡者陳俊瑋納骨入館之申請事宜，乃因被害
    人乙○○於陳俊瑋死亡時並非宜蘭縣民，整體程序上顯有瑕
    疵且恐遭查核，始為掩飾此項程序上之瑕疵並由被告丙○○
    賺取高額代辦費用，始逾越被害人丁○○之授權範圍，由被
    告丙○○偽造被害人丁○○為申請人之納骨廊（塔）使用申
    請書、靈柩入館申請書及切結書，並利用不詳之人偽造乙○○名義製作退費申請書，圖求弭平此項程序上之顯然瑕疵，
    彰彰明甚。本件被告戊○○及丙○○所為各該犯行，事證均
    稱明確，其等二人之犯行咸堪認定，皆應依法論科。
三、查被告己○○為宜蘭縣員山鄉公所社會課公墓管理員，負責
    受理墓地申請、進行墓地勘查與核發遷葬或埋葬許可等業務
    ，為依據法令從事公務之公務員。是核被告己○○明知以乙○○名義所申請，亡者為陳俊瑋之起掘證明書，並未繳交亡
    者陳俊瑋之墓地位置照片，仍於九十二年五月七日在其職務
    上所掌管之員山鄉公所公墓墓地遷葬申請登記冊之公文書內
    備註欄內，登載不實之「相片已交」事項，再據以在其職務
    上所掌之宜蘭縣員山鄉公所起掘證明書內，登載亡者陳俊瑋
    現葬於本鄉○○段大湖小段地號土地內屬實，准予起掘遷移
    之不實事項後，核發其登載不實之宜蘭縣員山鄉公所起掘證
    明書予乙○○而行使之，足以生損害於宜蘭縣員山鄉公所墓
    地遷葬管理正確性之行為，係犯刑法第二百十六條、第二百
    十三條行使公務員登載不實事項之公文書罪（登載不實公文
    書之低度行為，已為行使之高度行為所吸收，不另論罪）。
    審酌被告己○○明知為不實事項而登載在其職務上所掌之公
    文書，侵害宜蘭縣員山鄉公所墓地遷葬管理之正確性，惟念
    其到庭坦承犯行，且未於受理承辦之過程中得取利益，再參
    酌其之犯罪動機、目的、手段、到庭態度等一切情狀，爰酌
    情量處如主文所示之刑，以示警懲。末查，被告己○○前未
    曾受有期徒刑以上刑之宣告，此見卷附臺灣高等法院被告全
    國前案紀錄表即明，是念其因一時圖便，短於思慮，未加審
    核查稽，致罹刑典，經此偵審程序及科刑之判決，信能知所
    警惕而無再犯之虞，本院認前開對其所為刑之宣告，以暫不
    執行為當，爰併予宣告緩刑三年，用啟自新，並觀後效。
四、被告戊○○與丙○○共同偽造被害人乙○○、丁○○名義製
    作之納骨廊（塔）使用申請書、靈柩入館申請書、切結書及
    被害人乙○○名義製作之退費申請書之行為，均係犯刑法第
    二百十條之偽造私文書罪（偽造被害人乙○○及丁○○之簽
    名及盜蓋被害人丁○○印章，乃屬偽造私文書之階段行為，
    皆不另論罪）。又被告戊○○係福園之管理員，負責經辦喪
    葬遺體入館、火化、土葬及納骨等申請與審核之業務，為依
    據法令從事公務之公務員。是其明知亡者陳俊瑋非葬於宜蘭
    縣境且非屬宜蘭縣民，且與被害人乙○○、丁○○之關係均
    非「祖孫」，「死亡地點」亦非「洗骨」，竟在其職務上所
    掌之（九二）宜殯字第六九九號許可書（證明書）之公文書
    內，登載不實之事項且先後交付被害人乙○○與丁○○而行
    使，足以生損害於乙○○、丁○○及福園對於殯葬管理正確
    性之行為，係犯刑法第二百十六條、第二百十三條之行使公
    務員登載不實事項之公文書罪（登載不實事項之低度行為，
    已為行使之高度行為所吸收，不另論罪）。被告丙○○就此
    部分行為，雖非依法從事公務之人，然其與被告戊○○係基
    於犯意聯絡及行為分擔而共同實施刑法第二百十六條、第二
    百十三條之犯行，應依刑法第三十一條第一項之規定，論以
    刑法第二百十六條、第二百十三條之公務員行使登載不實事
    項之公文書罪。又被告戊○○及丙○○就其所犯上開二罪間
    ，具有共同犯意聯絡及行為分擔，均應論以共同正犯。又其
    等二人利用不知情之不詳之人偽造被害人乙○○名義製作納
    骨廊（塔）使用申請書、靈柩入館申請書、切結書及退費申
    請書，均應論以間接正犯。其等二人所犯上開二罪，各屬時
    間緊接，手法相同且各觸犯構成要件相同之罪，顯各係基於
    概括犯意反覆為之，各應依刑法第五十六條連續犯之規定論
    以一罪，並加重其刑。惟其等二人所犯上開連續偽造私文書
    罪及連續公務員行使登載不實事項之公文書罪間，因各具有
    方法、目的關係，各應依刑法第五十五條牽連犯之規定，從
    一重之公務員行使登載不實事項之公文書罪處斷。爰審酌被
    告戊○○、丙○○彼此熟稔，竟由被告戊○○利用擔任福園
    管理員，負責經辦喪葬遺體入館、火化、土葬及納骨等申請
    與審核業務之機會，為經營福緣禮殯服務社之被告丙○○介
    紹申請案件，且為達目的先後偽造被害人乙○○及丁○○名
    義製作不實之文書，更據以登載在被告戊○○職務上所掌之
    公文書後予以行使，嚴重侵害被害人乙○○及丁○○之權益
    及福園對於殯葬管理之正確性，情節匪淺，且犯後皆飾詞狡
    卸，再參酌其等二人之犯罪動機、目的、手段、素行、到庭
    態度及造成社會整體侵害程度等一切情狀，各量處如主文所
    示之刑，以示警懲。
五、被告戊○○及丙○○偽造被害人乙○○及丁○○名義製作之
    納骨廊（塔）使用申請書、靈柩入館申請書及切結書，及偽
    造被害人乙○○名義製作之退費申請書，因皆屬福園所有而
    非其等二人所有之物，然其等二人在申請人為乙○○之納骨
    廊（塔）使用申請書、靈柩入館申請書、切結書及退費申請
    書上偽造之「乙○○」簽名各一枚，及在申請人為丁○○之
    納骨廊（塔）使用申請書、靈柩入館申請書及切結書上偽造
    之「丁○○」簽名各一枚，應均依刑法第二百十九條之規定
    ，不問屬於犯人與否，皆併予諭知沒收，特此敘明。
據上論斷，應依刑事訴訟法第二百九十九條第一項前段，刑法第
二十八條、第三十一條第一項、第五十六條、第二百十條、第二
百十三條、第二百十六條、第二百十九條、第五十五條、第七十
四條第一款，判決如主文。
本案經檢察官賴慶祥到庭執行職務
中    華    民    國    95    年    3     月    29    日
                         臺灣宜蘭地方法院刑事第三庭
                                 審判長法  官
                                       法  官
                                       法  官
以上正本證明與原本無異。
如不服本判決，應於判決送達後10日內，向本院提出上訴狀。（
需附繕本）
                                       書記官  林嘉萍
中    華    民    國    95    年    3     月    29    日
附錄本案論罪科刑法條全文
刑法第二百十條
偽造、變造私文書，足以生損害於公眾或他人者，處五年以下有
期徒刑。
刑法第二百十三條
公務員明知為不實之事項，而登載於職務上所掌之公文書，足以
生損害於公眾或他人者，處一年以上七年以下有期徒刑。
刑法第二百十六條
行使第二百十條至第二百十五條之文書者，依偽造、變造文書或
登載不實事項或使登載不實事項之規定處斷。


司法院資訊處製作；財團法人民間司法改革基金會備份。
